臺灣臺東地方法院刑事判決
109年度原訴字第43號
公  訴  人  臺灣臺東地方檢察署檢察官
被      告  林愷心



公設辯護人  丁經岳  
上列被告因侵占案件，經檢察官提起公訴（108年度偵字第843號
）後，於本院準備程序進行中，被告先就被訴事實為有罪之陳述
，經檢察官聲請改依協商程序而為判決，本院合議庭裁定由受命
法官獨任進行協商程序，判決如下：
    主      文
林愷心犯業務侵占罪，處有期徒刑陸月，如易科罰金，以新臺幣
壹仟元折算壹日。緩刑貳年，並應於判決確定後陸月內向公庫支
付新臺幣貳仟元。未扣案之犯罪所得新臺幣肆萬肆仟壹佰捌拾元
沒收之，如全部或一部不能沒收或不宜執行沒收時，追徵其價額
。
    事實及理由
一、犯罪事實：　
　　林愷心於民國107年5月1日起至108年1月16日止，任職於址
    設臺東縣○○鎮○○路0○0號由劉武松所經營之鮮茶道臺東關山
    店，擔任店員，負責調配飲料及結帳收銀開立統一發票、收
    取客人款項等業務，為從事業務之人。詎林愷心明知應按實
    際銷售商品情形作廢統一發票，並應將所收款項悉數交付該
    商店，竟意圖為自己不法之所有，基於業務侵占及填製不實
    會計憑證之犯意，於107年11月1日9時34分許起至108年1月1
    6日13時49分許止，於附表所示時間，在前開飲料店內，擅
    自作廢消費者購物電子發票，用以表示消費者辦理退貨取回
    消費價款，再從收銀機內取出如附表所示金額（合計新臺幣
    【下同】8萬4,180元），足以生損害於劉武松對於商品買賣
    、帳務管理之正確性，並將該款項予以侵占入己。嗣因劉武
    松發覺帳款有異，調閱監視錄影器始悉上情。
二、證據名稱：　　
（一）被告林愷心於警詢、偵查中及本院行準備程序時之供述。
（二）證人即告訴人劉武松、證人王沛羽、廖小筑及陳秉柔於警
      詢或偵查中之證述。
（三）證人蘇貞憶於警詢中之證述。
（四）鮮茶道臺東關山店電腦報表及發票影本
（五）刑案現場平面圖、刑案現場照片3張、監視器錄影光碟1片
      。
（六）被告107年11月1日起至108年1月16日於鮮茶道臺東關山店
      之打卡出勤紀錄。　
（七）財政部南部國稅局臺東分局110年4月29日以南區國稅臺東
      銷售字第1102362733號函覆之旻彥商號107年11月1日起至
      108年1月31日之報廢發票紀錄及107年9月、10月之報廢發
      票金額。　　　　　
三、本件經檢察官與被告於審判外達成協商之合意且被告已認罪
    ，其等合意內容為：就被告所犯業務侵占等之犯行，被告願
    受科刑範圍為有期徒刑陸月，如易科罰金，以1,000元折算
    壹日。緩刑2年，緩刑條件為應於判決確定後6月內向公庫支
    付2,000元。未扣案之犯罪所得44,180元沒收之，如全部或
    一部不能沒收或不宜執行沒收時，追徵其價額。經查，上開
    協商合意並無刑事訴訟法第455條之4第1項所列情形之一，
    檢察官聲請改依協商程序而為判決，本院爰不經言詞辯論，
    於協商合意範圍內為協商判決。
四、附記事項：
（一）核被告所為，係犯刑法第336條第2項業務侵占罪、商業會
      計法第71條第1款填製不實會計憑證罪。被告於相同地點
      ，在相近時間連續侵占款項而侵害相同法益，其行為難以
      割裂，而應評價為接續一行為；又被告係一行為觸犯上開
      罪名，應依刑法第55條之規定，從一重之業務侵占罪處斷
      。
（二）按犯罪所得，屬於犯罪行為人者，沒收之；前2項之沒收
      ，於全部或一部不能沒收或不宜執行沒收時，追徵其價額
      ，刑法第38條之1第1項前段、第3項分別定有明文。又刑
      法沒收新制目的在於徹底剝奪犯罪行為人之犯罪所得，使
      其不能坐享犯罪成果，以杜絕犯罪誘因，故除犯罪行為人
      已將該犯罪所得實際發還或賠償被害人等情形，得不宣告
      沒收或酌減之外，其餘情形，皆應宣告沒收。經查，被告
      因本案犯行獲有84,180元之利益，該款項核屬「犯罪所得
      」，依法應宣告沒收之，而被告雖已依本院110年3月17日
      和解筆錄賠償告訴人劉武松40,000元，並有郵政跨行匯款
      申請書為證（見本院卷第99、359頁），然依上開說明，
      仍應將被告其餘未扣案之犯罪所得即44,180元（計算式：
      84,180－40,000＝44,180），依刑法第38條之1第1項前段、
      第3項規定，暨檢察官與被告之協商合意，予以宣告沒收
      及追徵，併此敘明。
五、應適用之法條：刑事訴訟法第455條之2第1項、第455條之4
    第2項、第455條之8，商業會計法第71條第1款，刑法第11條
    前段、第336條第2項、第55條、第41條第1項前段、第74條
    第1項第1款、第2項第4款、第38條之1第1項前段、第3項，
    刑法施行法第1條之1第1項，判決如主文。
六、本判決除有刑事訴訟法第455條之4第1項第1款、第2款、第4
    款、第6款、第7款所定情形之一，或違反同條第2項之規定
    者外，檢察官與被告均不得上訴。
七、如有前項得上訴之情形，得自收受判決送達之日起20日內，
    向本院提出上訴書狀，上訴於第二審法院。
本案經檢察官林家瑜提起公訴，檢察官馮興儒到庭執行職務。　
中　　華　　民　　國　　110 　年　　11　　月　　29　　日
                  刑事第一庭    法  官  施伊玶
以上正本證明與原本無異。　　　　　　　 
本判決除有刑事訴訟法第455條之4第1項第1款、第2款、第4款、
第6款、第7款所定情形之一，或違反同條第2項規定外，檢察官
與被告均不得上訴。如有上開得上訴之情形，應於收受判決後20
日內向本院提出上訴書狀，並應敘述具體理由；其未敘述上訴理
由者，應於上訴期間屆滿後20日內向本院補提理由書「切勿逕送
上級法院」。告訴人對於本判決如有不服，請書具不服之理由狀
，請求檢察官上訴，其上訴期間之計算係以檢察官收受判決正本
之日期為準。 
　　　　　　　                  書記官  劉嘉綸
中　　華　　民　　國　　110 　年　　11　　月　　29　　日

附錄本案論罪科刑法條全文：
商業會計法第71條第1款
商業負責人、主辦及經辦會計人員或依法受託代他人處理會計事
務之人員有下列情事之一者，處五年以下有期徒刑、拘役或科或
併科新臺幣六十萬元以下罰金：一、以明知為不實之事項，而填
製會計憑證或記入帳冊。
刑法第336條第2項
對於業務上所持有之物，犯前條第一項之罪者，處六月以上五年
以下有期徒刑，得併科九萬元以下罰金。

附表：
新編號 時間 金額  （西元年-月-日 時：分） (新臺幣/元) 1 2018/11/1 17:31 230 2 2018/11/1 17:31 186 3 2018/11/1 20:35 156 4 2018/11/3 17:44 225 5 2018/11/3 20:00 116 6 2018/11/3 20:00 156 7 2018/11/3 20:18 150 8 2018/11/3 20:18 60 9 2018/11/4 18:51 235 10 2018/11/4 20:34 81 11 2018/11/4 20:40 30 12 2018/11/5 18:20 252 13 2018/11/7 17:31 211 14 2018/11/7 17:31 105 15 2018/11/7 18:24 75 16 2018/11/7 19:03 196 17 2018/11/8 17:29 211 18 2018/11/8 18:32 236 19 2018/11/8 18:59 45 20 2018/11/8 19:49 30 21 2018/11/8 20:15 170 22 2018/11/10 17:32 145 23 2018/11/10 17:32 136 24 2018/11/10 17:32 135 25 2018/11/10 18:33 75 26 2018/11/10 19:31 151 27 2018/11/10 20:18 231 28 2018/11/11 13:14 230 29 2018/11/11 13:14 181 30 2018/11/11 19:06 111 31 2018/11/11 19:12 160 32 2018/11/11 19:28 100 33 2018/11/11 20:47 28 34 2018/11/12 18:26 241 35 2018/11/12 18:26 170 36 2018/11/12 18:28 191 37 2018/11/12 19:22 150 38 2018/11/12 19:23 110 39 2018/11/12 20:29 212 40 2018/11/13 19:07 78 41 2018/11/13 19:12 186 42 2018/11/13 19:12 104 43 2018/11/13 19:26 130 44 2018/11/13 19:27 89 45 2018/11/13 19:44 145 46 2018/11/13 20:11 121 47 2018/11/13 20:18 135 48 2018/11/14 18:58 150 49 2018/11/14 18:59 131 50 2018/11/14 19:00 181 51 2018/11/15 13:07 266 52 2018/11/15 13:29 195 53 2018/11/15 17:37 161 54 2018/11/15 17:46 370 55 2018/11/15 19:24 30 56 2018/11/15 20:31 220 57 2018/11/15 20:31 211 58 2018/11/15 20:31 176 59 2018/11/17 12:53 437 60 2018/11/17 17:44 161 61 2018/11/17 18:08 422 62 2018/11/17 19:43 230 63 2018/11/17 20:34 145 64 2018/11/17 20:34 140 65 2018/11/17 20:35 30 66 2018/11/18 17:19 452 67 2018/11/18 19:55 220 68 2018/11/18 19:55 241 69 2018/11/18 20:31 166 70 2018/11/18 20:32 161 71 2018/11/18 20:56 155 72 2018/11/18 20:57 65 73 2018/11/19 18:21 540 74 2018/11/19 19:45 300 75 2018/11/19 19:46 196 76 2018/11/19 20:32 135 77 2018/11/20 19:21 171 78 2018/11/20 19:21 331 79 2018/11/20 19:23 252 80 2018/11/20 19:24 198 81 2018/11/20 20:20 221 82 2018/11/20 20:30 155 83 2018/11/20 20:31 130 84 2018/11/21 17:48 449 85 2018/11/21 17:49 55 86 2018/11/21 20:27 186 87 2018/11/21 20:28 231 88 2018/11/21 20:34 30 89 2018/11/22 18:55 365 90 2018/11/22 20:37 116 91 2018/11/22 20:37 105 92 2018/11/24 18:27 266 93 2018/11/24 18:28 245 94 2018/11/24 20:08 176 95 2018/11/24 20:08 211 96 2018/11/24 20:09 155 97 2018/11/24 20:09 160 98 2018/11/24 20:29 151 99 2018/11/24 20:34 100 100 2018/11/25 13:34 402 101 2018/11/25 18:06 597 102 2018/11/25 18:07 161 103 2018/11/25 20:05 150 104 2018/11/25 20:05 160 105 2018/11/25 20:23 87 106 2018/11/27 17:53 226 107 2018/11/27 19:36 260 108 2018/11/27 19:36 290 109 2018/11/28 13:43 425 110 2018/11/30 13:18 396 111 2018/11/30 17:24 135 112 2018/11/30 19:39 89 113 2018/11/30 20:39 141 114 2018/11/30 20:40 131 115 2018/12/1 13:13 226 116 2018/12/1 13:14 201 117 2018/12/1 18:18 211 118 2018/12/1 18:37 201 119 2018/12/1 18:54 175 120 2018/12/1 19:57 224 121 2018/12/2 12:29 181 122 2018/12/2 13:09 305 123 2018/12/2 17:48 210 124 2018/12/2 17:48 180 125 2018/12/2 17:49 271 126 2018/12/3 13:49 750 127 2018/12/3 18:24 130 128 2018/12/3 18:24 175 129 2018/12/3 19:41 255 130 2018/12/3 19:56 180 131 2018/12/3 20:36 346 132 2018/12/5 17:17 510 133 2018/12/6 17:28 331 134 2018/12/6 17:29 191 135 2018/12/6 20:29 302 136 2018/12/6 20:29 226 137 2018/12/6 20:41 180 138 2018/12/7 13:18 380 139 2018/12/7 17:22 176 140 2018/12/7 19:26 131 141 2018/12/7 20:16 151 142 2018/12/7 20:17 130 143 2018/12/7 20:28 285 144 2018/12/9 13:39 226 145 2018/12/9 17:54 180 146 2018/12/9 18:45 200 147 2018/12/9 20:00 235 148 2018/12/9 20:36 100 149 2018/12/10 12:40 362 150 2018/12/10 17:18 600 151 2018/12/10 18:54 210 152 2018/12/10 20:22 230 153 2018/12/11 13:07 281 154 2018/12/11 13:08 195 155 2018/12/11 13:41 181 156 2018/12/11 13:48 300 157 2018/12/11 18:10 100 158 2018/12/11 19:49 161 159 2018/12/11 19:49 170 160 2018/12/11 20:19 260 161 2018/12/11 20:36 131 162 2018/12/12 19:01 216 163 2018/12/12 20:12 130 164 2018/12/12 20:17 250 165 2018/12/13 13:11 210 166 2018/12/13 13:38 160 167 2018/12/13 13:46 120 168 2018/12/13 18:44 170 169 2018/12/13 18:56 145 170 2018/12/13 19:28 245 171 2018/12/13 20:27 140 172 2018/12/13 20:27 165 173 2018/12/14 11:50 442 174 2018/12/14 12:14 300 175 2018/12/14 13:58 211 176 2018/12/14 18:10 196 177 2018/12/14 19:38 271 178 2018/12/14 20:30 215 179 2018/12/16 12:30 302 180 2018/12/16 13:11 200 181 2018/12/16 13:12 230 182 2018/12/16 13:56 191 183 2018/12/16 17:47 160 184 2018/12/16 18:06 146 185 2018/12/16 19:10 330 186 2018/12/16 19:55 216 187 2018/12/16 20:26 200 188 2018/12/18 10:59 125 189 2018/12/18 10:59 156 190 2018/12/18 12:48 191 191 2018/12/18 18:30 160 192 2018/12/18 18:30 428 193 2018/12/18 20:12 220 194 2018/12/18 20:32 235 195 2018/12/19 12:39 236 196 2018/12/19 12:40 216 197 2018/12/19 12:48 290 198 2018/12/19 12:49 180 199 2018/12/19 12:54 155 200 2018/12/19 18:15 252 201 2018/12/19 18:16 180 202 2018/12/19 20:08 130 203 2018/12/19 20:11 52 204 2018/12/19 20:26 95 205 2018/12/19 20:27 80 206 2018/12/20 12:22 246 207 2018/12/20 12:37 290 208 2018/12/20 12:40 215 209 2018/12/20 12:41 230 210 2018/12/20 19:05 151 211 2018/12/20 19:05 155 212 2018/12/20 20:32 425 213 2018/12/22 13:20 410 214 2018/12/22 13:23 211 215 2018/12/22 13:23 181 216 2018/12/22 18:03 710 217 2018/12/22 20:39 346 218 2018/12/23 13:45 265 219 2018/12/23 13:46 170 220 2018/12/23 18:29 170 221 2018/12/23 19:16 472 222 2018/12/23 20:35 100 223 2018/12/23 20:36 360 224 2018/12/24 12:39 300 225 2018/12/24 13:37 165 226 2018/12/24 13:37 255 227 2018/12/24 18:24 121 228 2018/12/24 18:26 110 229 2018/12/24 19:01 207 230 2018/12/24 19:45 405 231 2018/12/24 19:52 100 232 2018/12/24 19:52 120 233 2018/12/24 20:29 315 234 2018/12/24 20:30 181 235 2018/12/24 20:33 130 236 2018/12/25 12:40 266 237 2018/12/25 12:41 206 238 2018/12/25 17:28 111 239 2018/12/25 18:20 136 240 2018/12/25 19:06 181 241 2018/12/25 20:19 380 242 2018/12/26 13:13 200 243 2018/12/26 13:13 330 244 2018/12/26 13:20 430 245 2018/12/26 18:14 400 246 2018/12/26 19:40 210 247 2018/12/26 20:52 131 248 2018/12/27 12:19 400 249 2018/12/27 13:43 296 250 2018/12/27 17:17 135 251 2018/12/27 17:22 80 252 2018/12/27 17:46 145 253 2018/12/27 19:06 171 254 2018/12/27 19:52 165 255 2018/12/27 20:12 220 256 2018/12/27 20:19 300 257 2018/12/27 20:31 100 258 2018/12/29 11:45 316 259 2018/12/29 13:52 275 260 2018/12/29 13:53 210 261 2018/12/29 13:53 220 262 2018/12/29 19:17 216 263 2018/12/29 20:06 302 264 2018/12/29 20:32 191 265 2018/12/29 20:32 150 266 2018/12/29 20:33 90 267 2018/12/30 11:48 452 268 2018/12/30 13:45 410 269 2018/12/30 14:06 305 270 2018/12/30 19:19 400 271 2018/12/30 19:44 201 272 2018/12/30 19:47 340 273 2018/12/30 19:49 100 274 2018/12/30 20:19 230 275 2018/12/30 20:21 300 276 2018/12/30 20:30 246 277 2018/12/30 20:31 236 278 2018/12/30 20:32 221 279 2018/12/30 20:32 196 280 2018/12/30 20:39 130 281 2018/12/31 12:43 226 282 2018/12/31 13:15 240 283 2018/12/31 19:50 241 284 2018/12/31 19:50 311 285 2018/12/31 20:04 460 286 2018/12/31 20:22 161 287 2018/12/31 20:26 141 288 2018/12/31 20:39 60 289 2018/12/31 20:39 141 290 2019/1/1 11:06 105 291 2019/1/1 13:22 150 292 2019/1/1 13:25 175 293 2019/1/1 13:33 181 294 2019/1/1 17:13 180 295 2019/1/1 17:13 165 296 2019/1/1 18:25 355 297 2019/1/1 19:39 161 298 2019/1/1 19:39 256 299 2019/1/1 20:16 151 300 2019/1/1 20:45 230 301 2019/1/2 13:20 250 302 2019/1/2 14:30 175 303 2019/1/2 14:31 175 304 2019/1/2 14:35 250 305 2019/1/2 19:42 300 306 2019/1/2 19:50 160 307 2019/1/2 20:13 155 308 2019/1/2 20:13 145 309 2019/1/2 20:44 140 310 2019/1/2 20:52 80 311 2019/1/3 11:54 171 312 2019/1/3 11:54 245 313 2019/1/3 13:33 195 314 2019/1/3 13:34 185 315 2019/1/3 18:53 170 316 2019/1/3 18:58 231 317 2019/1/3 20:09 100 318 2019/1/3 20:36 106 319 2019/1/3 20:41 136 320 2019/1/3 20:42 121 321 2019/1/4 14:38 251 322 2019/1/4 14:38 302 323 2019/1/4 14:39 390 324 2019/1/4 15:28 201 325 2019/1/4 15:38 210 326 2019/1/4 15:39 206 327 2019/1/4 15:58 180 328 2019/1/4 15:59 165 329 2019/1/4 17:44 180 330 2019/1/4 17:45 136 331 2019/1/4 17:53 100 332 2019/1/4 17:53 105 333 2019/1/4 17:54 120 334 2019/1/9 12:09 371 335 2019/1/9 12:09 246 336 2019/1/9 12:10 186 337 2019/1/9 12:10 201 338 2019/1/9 18:39 252 339 2019/1/9 18:39 145 340 2019/1/9 18:39 140 341 2019/1/9 18:40 250 342 2019/1/9 20:01 270 343 2019/1/9 20:22 70 344 2019/1/10 12:40 845 345 2019/1/10 18:17 121 346 2019/1/10 18:34 50 347 2019/1/10 18:41 110 348 2019/1/10 18:49 66 349 2019/1/10 19:17 270 350 2019/1/10 20:00 161 351 2019/1/10 20:29 161 352 2019/1/10 20:30 141 353 2019/1/10 20:33 210 354 2019/1/11 12:18 480 355 2019/1/11 13:01 201 356 2019/1/11 13:04 211 357 2019/1/11 13:04 165 358 2019/1/11 13:05 241 359 2019/1/11 13:07 356 360 2019/1/11 20:11 101 361 2019/1/11 20:19 250 362 2019/1/11 20:27 171 363 2019/1/11 20:30 132 364 2019/1/11 20:30 135 365 2019/1/11 20:34 120 366 2019/1/11 20:35 70 367 2019/1/11 20:37 110 368 2019/1/12 12:17 315 369 2019/1/12 12:17 306 370 2019/1/12 12:25 211 371 2019/1/12 13:12 201 372 2019/1/12 13:55 140 373 2019/1/12 13:57 271 374 2019/1/12 17:33 131 375 2019/1/12 17:33 155 376 2019/1/12 19:19 140 377 2019/1/12 19:58 220 378 2019/1/12 20:12 315 379 2019/1/12 20:14 135 380 2019/1/12 20:14 271 381 2019/1/12 20:38 70 382 2019/1/13 12:19 708 383 2019/1/13 12:36 241 384 2019/1/13 13:34 271 385 2019/1/13 17:45 135 386 2019/1/13 19:36 114 387 2019/1/13 19:37 111 388 2019/1/13 19:38 135 389 2019/1/13 20:07 140 390 2019/1/13 20:25 141 391 2019/1/13 20:28 336 392 2019/1/13 20:28 155 393 2019/1/16 13:15 820 394 2019/1/16 13:16 605 395 2019/1/16 13:47 271 396 2019/1/16 13:49 160 總金額  84180